【裁判字號】    99,裁,1674
【裁判日期】    990729
【裁判案由】    商標註冊
【裁判全文】
最  高  行  政  法  院  裁  定
                                      99年度裁字第1674號
上  訴  人  甲○○
訴訟代理人  羅子武  律師
            李志正  律師
被 上訴 人  經濟部智慧財產局
代  表  人  乙○○
上列當事人間商標註冊事件，上訴人對於中華民國99年4月22日
智慧財產法院98年度行商訴字第244號判決，提起上訴，本院裁
定如下：
    主  文
上訴駁回。
上訴審訴訟費用由上訴人負擔。
    理  由
一、按依據智慧財產案件審理法第32條規定提起上訴者，即應適
    用行政訴訟法關於上訴審程序相關規定。對於智慧財產法院
    行政判決之上訴，非以其違背法令為理由，不得為之，行政
    訴訟法第242條定有明文。依同法第243條第1項規定，判決
    不適用法規或適用不當者，為違背法令；而判決有同條第2
    項所列各款情形之一者，為當然違背法令。是當事人對於智
    慧財產法院行政判決上訴，如依行政訴訟法第243條第1項規
    定，以智慧財產法院判決有不適用法規或適用不當為理由時
    ，其上訴狀或理由書應有具體之指摘，並揭示該法規之條項
    或其內容；若係成文法以外之法則，應揭示該法則之旨趣；
    倘為司法院解釋或本院之判例，則應揭示該判解之字號或其
    內容；如以行政訴訟法第243條第2項所列各款情形為理由時
    ，其上訴狀或理由書，應揭示合於該條項各款之事實。上訴
    狀或理由書如未依此項方法表明，或其所表明者與上開法條
    規定不合時，即難認為已對智慧財產法院行政判決之違背法
    令有具體之指摘，其上訴自難認為合法。
二、本件上訴人對於智慧財產法院98年度行商訴字第244號行政
    判決（下稱原判決）提起上訴，略以：上訴人於民國（下同
    ）97年11月7日以「soft cuisine」商標（下稱系爭商標）
    ，指定使用於商標法施行細則第13條所定商品及服務分類表
    第43類之「餐廳」，上訴人就系爭商標「cuisine」部分聲
    明不專用，然原判決卻將本案爭點限縮為系爭商標之「soft
    」部分與據以核駁之註冊第1353078號「SOFT軟糖設計圖」
    商標圖樣（下稱據以核駁商標）是否構成近似，及以系爭商
    標與據以核駁商標之近似程度，於使用同一類似商品時，是
    否有致相關消費者混淆誤認之虞，適用法律顯有錯誤。又系
    爭商標為一「soft cuisine」左右均等大小排列之圖樣，而
    呈現在消費者眼前的係整體圖樣，並非分割各部分分別以「
    soft」或「cuisine」與據以核駁商標比對判斷，系爭商標
    既係組合商標，基於商標構成之一體性，應由該商標整體所
    構成「外觀」、「觀念」、「讀音」觀察，而非割裂商標之
    整體性作錯誤地判斷。原判決未慮及，逕將商標割裂分別比
    較，自與商標識別性係以商標整體為消費者寓目印象之本質
    有違，顯有判決不備理由之違法。其次，原判決就本件商標
    是否近似、其他混淆誤認各相關因素之強弱及該二商標其設
    計意匠及觀念是否強到無庸考慮其他判斷消費者混淆誤認因
    素即得為認定不近似之程度？均未審酌，殊不得僅就判斷混
    淆誤認之虞其中商標是否近似暨其近似之程度此一單一因素
    ，逕予認定系爭商標與據以核駁商標致相關消費者混淆誤認
    之虞，核有違「混淆誤認之虞」審查基準，原判決適用法規
    顯然不當。另上訴人於原審法院所提刊登之徵才廣告資料係
    於95年刊登，非如原判決所稱係晚於97年11月7日之申請日
    ，是原判決認定事實所憑之證據與經調查之卷證不符，原判
    決自有違誤等語，為其論據。惟核其上訴狀所載內容，或係
    重述其在原審法院業經主張而為原判決摒棄不採之陳詞，或
    係就原審法院取捨證據、認定事實之職權行使事項，指摘其
    為不當，或係就原審法院所為論斷或駁斥其主張之理由，泛
    言原判決有不備理由或不適用法規或適用不當之違法，而未
    具體表明原判決究竟有如何合於不適用法規或適用不當、或
    有行政訴訟法第243條第2項所列各款之情形，尚難認為已對
    原判決之如何違背法令有具體之指摘。依首揭規定及說明，
    應認其上訴為不合法，應予駁回。
三、據上論結，本件上訴為不合法。依行政訴訟法第249條第1項
    前段、第104條、民事訴訟法第95條、第78條，裁定如主文
    。
中    華    民    國    99    年    7     月    29    日
                    最高行政法院第三庭
                        審判長法官  高  啟  燦
                              法官  黃  合  文
                              法官  黃  淑  玲
                              法官  胡  方  新
                              法官  王  碧  芳

以  上  正  本  證  明  與  原  本  無  異
中    華    民    國    99    年    7     月    30    日
                              書記官  莊  俊  亨

司法院資訊處製作；財團法人民間司法改革基金會備份。
